臺灣高等法院民事裁定
107年度上字第1381號
上  訴  人  魏永剛  
訴訟代理人  魏錦芳律師
被  上訴人  廖國智  

上列當事人間確認買賣關係不存在等事件，對於中華民國109年1
月8日本院107年度上字第1381號判決提起上訴，本院裁定如下：
    主  文
上訴駁回。
第三審訴訟費用由上訴人負擔。
    理  由
一、民事訴訟法第466條第1項規定，對於財產權訴訟之第二審判
    決，如因上訴所得受之利益不逾新臺幣（下同）100萬元者
    ，不得上訴。此項數額，司法院得因情勢需要，以命令減至
    50萬元，或增至150萬元，同條第3項定有明文。而依司法院
    （91）院台廳民一字第03075號函示，已將上開規定所定上
    訴第三審之利益額數，提高為150萬元，並自民國91年2月8
    日起實施。又對於不得上訴第三審之判決而上訴者，原第二
    審法院應以裁定駁回之，此觀諸同法第481條準用第442條第
    1項規定即明。
二、上訴人於第一審主張伊與第一審被告陳福山簽訂不動產合作
    開發及買賣契約書（下稱系爭合作開發契約）後，陳福山與
    被上訴人簽訂預定不動產買賣契約書（下稱系爭預定買賣契
    約，與系爭合作開發契約合稱為系爭二契約），系爭二契約
    具有依存關係，因系爭預定買賣契約已因系爭合作開發契約
    失效而併同失效，故依民法第242條、第113條、第179條規
    定，代位陳福山對被上訴人請求將未辦保存登記之門牌號碼
    臺北市○○區○○街000巷000號房屋（下稱系爭建物）之房屋稅
    納稅義務人由被上訴人回復登記為伊名義。經原審判決上訴
    人敗訴後，上訴人不服提起上訴，依民法第246條第1項前段
    、第225條第1項、第266條規定，先位追加請求確認被上訴
    人與陳福山間系爭預定買賣契約之系爭建物買賣關係不成立
    ；另主張依民法第767條第1項中段規定，追加備位請求將被
    上訴人申報其為系爭建物之房屋稅納稅義務人，以判決除去
    之，回復房屋稅納稅義務人為伊名義。經本院判決上訴人敗
    訴，上訴人不服提起第三審上訴，則其提起第三審上訴所得
    受之利益應為系爭建物之交易價額，故依上訴人於原審所提
    出系爭建物不動產估價報告書，核定訴訟標的價額為52萬2,
    066元（見原審簡字卷第64頁背面）。從而，本件上訴人因
    上訴所得受之利益未逾150萬元，不得上訴，自應予駁回。
三、本院書記官於本件判決正本附記：「如不服本判決，應於收
    受送達後20日內向本院提出上訴書狀」，係屬錯誤教示，惟
    對不得上訴之判決，並不因誤為此項記載，即謂該判決得為
    上訴，最高法院32年抗字第255號判決意旨參照。至於上訴
    人因信賴本院判決之附記，提起上訴時繳納之裁判費，既屬
    誤繳，自當退還予上訴人，併此敘明。
四、據上論結，本件上訴為不合法，爰裁定如主文。 　　
中　　華　　民　　國　　109 　年　　2 　　月　　18　　日
                  民事第十六庭  
                        審判長法  官  朱耀平
                              法  官  黃明發
                              法  官  羅立德
正本係照原本作成。
不得抗告。
中　　華　　民　　國　　109 　年　　2 　　月　　19　　日
　　　　　　　　    　　　　　書記官  顧哲瑜